# 上市公司免息给员工借款购房，关于免去的利息是否应当作为货币性福利处理？

提问人：18640367578 时间：2017-01-18 21:36:39
请教陈版： 上市公司免息给员工借款购房，关于免去的利息是否应当作为货币性福利处理？还是直接不处理直接披露即可？
如果作为货币性福利处理的话，最终是不是应当计入到资本公积--其他里？

回答人：chenyiwei
应作为货币性福利处理，即该债权在初始确认时按公允价值（未来应收金额按市场利率的折现值）进行初始计量，差额确认为长期待摊费用；后续按实际利率法确认利息收入，同时增加长期应收款的账面价值，同时按相同金额将长期待摊费用逐期摊销，确认为管理费用——职工薪酬费用。最终不会形成资本公积。